---
title: "Analise Czech"
output: html_notebook
---

# Objetivo

Um banco quer melhor os seus servicos.

Como exemplo, os gerentes tem apenas uma idéia vaga, de quem é um bom cliente e de quem é o mal cliente.

Um bom cliente, iremos definir que é o cliente que realizar emprestimos e paga os mesmos. Cliente adimplente.
Um mal cliente, iremos definir que é o cliente que realizar emprestimos e não paga os mesmos. Cliente inadimplente.

As situações de um emprestimo podem ser:

'A' Contrato de emprestimo finalizado sem problema.
'B' Contrato de emprestimo finalizado, porém o emprestimo não foi pago.
'C' Contrato de emprestimo em andamento, com pagamentos em dia.
'D' Contrato de emprestimo em andamento, com pagamentos em atraso.

A pergunta que se quer responder é.
Dado um cliente, com contrato em andamento, qual a probabilidade de quando o emprestimo for finalizado, ele terminar em "default" ou quitado?

*Podemos também determinar quem é um bom cliente por outros prismas, mas para esta análise iremos focar na relação de cliente e emprestimos.*

# Leitura de dados

O banco possue dados históricos, de transações, emprestimos, geolocalizacao, uso do cartão e outros. Os dados foram limpos e encontram-se em uma base MySQL

Para mais informações sobre o modelo de dados, vide documento **PKDD'99 Discovery Challenge Guide to the Financial Data Set**

Estes dados serão utilizados para a modelagem do problema e construção de um modelo preditivo

```{r}
library(RMySQL)
con <- dbConnect(MySQL(), user='czech', password='czech123', dbname='czech', host='czech-mysql.ctidba6hrq5v.us-east-1.rds.amazonaws.com')
```

# Análise Exploratória

Os emprestimos na base possuem a distribuição a seguir

```{r}
loan <- dbReadTable(con, "loan")
hist(loan$status)
```


# Regressao para atingir o objetivo

# Conclusão

